MAIKCOL ALEXIS GUEVARA FERNÁNDEZ



Software Developer

Perfil

Email guevarafma@gmail.com

LinkedIn linkedin.com/in/ maikcol-guevara

GitHub github.com/Alexis033

Teléfono 3023264762

Envigado - Colombia

Habilidades

Conocimientos en CSS, HTML, JavaScript, React.JS, Next.JS y C#

Manejo de bases de datos SQL

Creatividad

Comunicación asertiva

Visión interdisciplinar

Idiomas

Ingles B2

Profesional en Filosofía y Tecnólogo en Análisis y Desarrollo de Software. Con conocimientos en programación, específicamente en bases de datos SQL Server, HTML, CSS3, GitHub, JavaScript, React.JS y Next.JS. He desarrollado diferentes proyectos personales y grupales con estos lenguajes que puedes ver en mi GitHub.

Mi experiencia como docente por más de 6 años me ha permitido desarrollar mis habilidades de resolución de conflictos, comunicación asertiva, trabajo en equipo y liderazgo de proyectos.

Experiencia Laboral

2023-08 Aprendiz de programación - Analista

- 2024-02 Servientrega SA, Bogotá

- Realizar consultas SQL para recuperar datos de las bases de datos, filtrar información y generar informes según las necesidades de la empresa.
- Diseñar, implementar y probar APIs web y RESTful en el entorno de desarrollo .NET, utilizando herramientas como Visual Studio, C#, ASP.NET Core y Entity Framework.
- Escribir y mantener scripts SQL para automatizar tareas, realizar actualizaciones de datos, y optimizar el rendimiento de las bases de datos.

Logros:

• Implementé una web de noticias de la compañía para ser desplegada en los televisores en servidores locales.

Proyectos

- Portafolio (https://maikcolguevara.vercel.app/)
- Fun Whit Flags (app de eventos con conversión de zonas horarias, trabajo colaborativo) (https://github.com/deinsoftware/fun-with-flags)
- Sitio web (React) y API (fastapi) para un sistema de gestión de inscripciones escolares empleando base de datos (SQL) (https://github.com/Alexis033/miweb)
- Encriptador de texto con JS (https://alexis033.github.io/encriptador/)

Educación

- 2017-09 **GRADO EN FILOSOFÍA**Universidad Nacional de Colombia, Bogotá
- 2024-02 **TECNÓLOGO EN ANALISIS Y DESARROLLO DE SOFTWARE.** SENA, Bogotá
- 2023-09 Oracle Next Education F2 T5 Front-end